【裁判字號】    99,聲,188
【裁判日期】    990525
【裁判案由】    行使權利
【裁判全文】
臺灣嘉義地方法院民事裁定  99年度聲字第188號
聲  請  人  乙○○
相  對  人  詮程營造工程有限公司
法定代理人  甲○○
上列當事人間聲請行使權利事件，本院裁定如下：
    主  文
相對人應於本裁定送達後二十日內，就其因臺灣嘉義地方法院九
十六年度執全字第一五三九號假扣押執行所受之損害，向聲請人
行使權利，並向本院提出為行使權利之證明。
聲請程序費用由相對人負擔。
    理  由
一、按訴訟終結後，法院得依供擔保人之聲請，通知受擔保利益
    人於一定期間內行使權利並向法院為行使權利之證明，如相
    對人未證明已行使權利時，法院應依供擔保人之聲請，以裁
    定命返還其提存物，民事訴訟法第104 條第1 項第3 款後段
    定有明文。依同法第106 條規定，上開有關供訴訟費用擔保
    之規定，於其他依法令供訴訟上擔保之情形準用之；則假扣
    押亦有上開規定之適用。又「所謂之訴訟終結，係指依假扣
    押所保全之請求提起之本案訴訟終結；如供擔保人未提起本
    案訴訟時，則指假扣押裁定及假扣押執行程序均不存在者而
    言。」，最高法院92年度台抗字第19號裁定意旨可茲參照。
二、聲請意旨略以︰聲請人依本院96年度裁全字第3009號假扣押
    裁定，提供擔保，以本院96年度存字第1809號、第1810號提
    存事件提存新台幣（以下同）各32萬元、21萬元，聲請本院
    執行假扣押，經本院以96年度執全字第1539號事件受理，因
    假扣押保全請求之本案訴訟業已確定，為聲請返還擔保物，
    爰依民事訴訟法第104 條第1 項第3 款規定，聲請本院通知
    相對人詮程營造工程有限公司於一定期間內行使權利並向法
    院為行使權利之證明等語。
三、經查：聲請人前開主張之事實，業據提出本院98年度重訴字
    第6 號判決、臺灣高等法院臺南分院99年度上易字第34號判
    決暨確定證明書（均為影本）為證，經本院依職權調閱本院
    96年度裁全字第3009號假扣押卷、96年度執全字第1539號假
    扣押執行卷、96年度存字第1809號提存卷、99年度司執字第
    6734號本案確定判決執行卷審核無訛，並向本院民事科分案
    室、非訟中心、簡易庭查詢相對人詮程營造工程有限公司現
    時行使權利情形，聲請人聲請限期命其行使權利，核與前揭
    規定相符，自應准許。
四、依民事訴訟法第95條、第78條，裁定如主文。
中    華    民    國    99    年    5     月    25    日
                  民二庭法  官  陳思睿
上為正本係照原本作成。
如對本裁定抗告須於裁定送達後10日內向本院提出抗告狀，並繳
納裁判費新臺幣1,000元。
中    華    民    國    99    年    5     月    25    日
                        書記官  張富

司法院資訊處製作；財團法人民間司法改革基金會備份。
